最高法院刑事判決　　　　　　　九十四年度台上字第二三五號
　　上　訴　人　甲○○
　　選任辯護人　呂沐基律師
　　　　　　　　翁方彬律師
上列上訴人因違反槍砲彈藥刀械管制條例案件，不服台灣高等法
院中華民國九十一年三月二十日第二審判決（九十一年度上訴字
第一一一號，起訴案號：台灣桃園地方法院檢察署九十年度偵字
第四０二九號），提起上訴，本院判決如下：
    主  文
上訴駁回。
    理  由
按刑事訴訟法第三百七十七條規定：上訴於第三審法院，非以判
決違背法令為理由，不得為之，是提起第三審上訴，應以原判決
違背法令為理由，係屬法定要件，如果上訴理由狀並未依據卷內
訴訟資料具體指摘原判決不適用何種法則或如何適用不當，或所
指摘原判決違法情事顯與法律規定得為第三審上訴理由之違法情
形不相適合時，均應認其上訴為違背法律上之程式，予以駁回。
本件原判決撤銷第一審之科刑判決，改判論處上訴人甲○○未經
許可持有可發射子彈具有殺傷力之改造玩具手槍，處有期徒刑壹
年，併科罰金新台幣參萬元；罰金如易服勞役以新台幣玖佰元折
算一日，已詳所憑之證據及認定之理由，從形式上觀察，原判
決並無違背法令之情形。上訴人之上訴意旨略稱：(一)上訴人於警
訊受威脅誘導，致警訊筆錄與事實真相出入極大，警訊筆錄無證
據能力，原判決竟以之為論罪科刑之依據，採證違背法令。
(二)內政部警政署刑事警察局及法務部調查局之鑑定報告，並未明
確認定本件之槍枝具有殺傷力，此槍即不具槍之適格，原判決遽
為不利於上訴人之認定，亦屬違法。(三)上訴人係基於觀賞把玩之
心態而持有槍枝，未曾擊發子彈，上訴人無從分辨持有槍枝是否
合法，如何能謂該槍具有殺傷力？原判決未詳予調查。
(四)槍枝之改造，事涉專業，依上訴人所受教育與社會歷練，不具
改造槍枝之能力，系爭槍枝不可能係由上訴人改造等語。惟查：
依原判決理由欄之說明，原判決並未以上訴人於警訊中之自白作
為論處其罪刑之證據，是上訴人於警訊中之自白是否出於非任意
性，與本件判決本旨及結果俱不生影響，又原判決係論處上訴人
未經許可持有可發射子彈具有殺傷力之改造玩具手槍罪，已於理
由欄說明並無證據證明上訴人有改造手槍情事，為有利於上訴人
之認定，是原審未調查上訴人是否具改造槍枝之能力，與本件待
證事實無關，自難謂原審有調查職責未盡之違法；上訴意旨(一)、
(四)俱非適法之上訴理由。又原判決於理由欄載明：「本件具有殺
傷力之手槍一支，認係仿ＣＯＬＴ廠半自動手槍製造之塑膠玩具
槍換裝金屬槍管而成之手槍，機械性能良好，可擊發適用子彈，
具有殺傷力，此有內政部警政署刑事警察局九十年三月十二日刑
鑑字第三三一七五號鑑驗通知書一份附卷可稽，且該槍係由鋼鐵
材料製成口徑約十點三ｍｍ之槍管改造而成，槍身及滑套係由外
表鍍以金屬的塑膠材料所製成，復經實際操作該槍機械性能尚良
好，其插鞘、撞針、彈匣等機件均正常可使用，依其改裝後之結
構強度可發射具有殺傷力的改裝改造子彈，此亦有法務部調查局
九十年九月十四日（九０）陸（三）字第九００六０六五二鑑定
通知書附卷可稽，從而扣案仿ＣＯＬＴ廠半自動手槍製造之塑膠
玩具槍換裝金屬槍管而成之手槍，具有殺傷力，洵堪認定，自屬
槍砲彈藥刀械管制條例第十一條所稱之其他可發射子彈具有殺傷
力之各式槍砲」；經核與卷內資料相符，於法並無違誤；上訴意
旨(二)主張系爭手槍不具槍之適格云云，係就原判決已詳予說明之
事項，再為事實上之爭執。至上訴意旨(三)並未依據卷內資料具體
指摘原判決究係如何違背法令，亦非適法。綜上，應認上訴人之
上訴為違背法律上之程式，予以駁回。
據上論結，應依刑事訴訟法第三百九十五條前段，判決如主文。
中　　華　　民　　國　九十四　年　　一　　月　 十四 　日
                      最高法院刑事第一庭
                          審判長法官  施　文　仁
                                法官  林　永　茂
                                法官  蕭　仰　歸
                                法官  賴　忠　星
                                法官  王　居　財
      本件正本證明與原本無異
                                      書  記  官
中　　華　　民　　國　九十四　年　　一　　月　　二十　日
                                                  ｍ
